臺灣臺中地方法院刑事判決　　　　　　　　　　　　九十一年度易字第一二一九號
　　公　訴　人　臺灣臺中地方法院檢察署檢察官
　　被　　　告　乙○○
右列被告因贓物案件，經檢察官提起公訴（九十一年度偵字第六三三○號），本院判
決如左：
    主  文
乙○○收受贓物，累犯，處拘役肆拾日，如易科罰金，以參佰元折算壹日。
    事  實
一、乙○○前於民國（下同）八十六年間，因違反麻醉藥品管理條例案件，經本院以
    八十六年度訴字第二一五七號判決判處有期徒刑五月確定，於八十七年二月二十
    七日易科罰金執行完畢；又於八十八年間，因違反毒品危害防制條例案件，經本
    院以八十八年度訴字第一四二三號判決就施用第一級毒品部分判處有期徒刑十月
    ，就施用第二級毒品部分判處有期徒刑四月，應執行有期徒刑一年確定，甫於九
    十年七月一日縮刑期滿執行完畢。詎仍不知悔改，明知真實姓名、年籍不詳，綽
    號「阿豐」之成年男子於九十年七月下旬某日，在台中市○○路八八八遊藝場附
    近所借予之車牌號碼ＪＰＯ─六五一號之機車係來路不明之贓物（為張美麗所有
    ，於九十年七月六日上午九時許，在台中市○區○○路八○三號前失竊），竟予
    以收受使用。嗣於九十年八月六日下午三時許，乙○○騎乘上開機車行經台中市
    ○○路與自由路口處時，為警路檢查獲，惟其於警訊時指稱上開機車係向甲○○
    （業經台灣台中地方院檢察署檢察官不起訴處分）借用，致內政部警政署鐵路警
    察局以甲○○涉有竊盜罪嫌報請偵辦，經偵查終結，始查悉上情。
二、案經台灣台中地方法院檢察署檢察官自動檢舉偵查起訴。
    理  由
一、訊據被告乙○○固坦承：於上開時、地，向綽號「阿豐」之人借用前揭機車之事
    實不諱，惟矢口否認有何收受贓物之犯行，辯稱：伊不知該機車贓車，僅是向「
    阿豐」借用一下機車就要還車云云。然查：上開車牌號碼ＪＰＯ─六五一號之機
    車係張美麗所有，於九十年七月六日上午九時許，在台中市○區○○路八○三號
    前失竊，業據被害人張美麗之夫丙○○於警訊及偵查中陳述明確（見偵查卷第五
    頁、第二十六頁），且有車輛竊盜、車牌失竊資料個別查詢報表─查詢車牌認可
資料、贓物認領保管收據各乙份附卷可稽，足見上開車輛確係贓物。被告雖辯稱
    ：不知該車為贓車云云。惟被告於本院審理時坦承：伊與綽號「阿豐」之人認識
    不久，不知其家住何處，借車時未向其索取行車執照等證件等語，且被告亦未能
    提供綽號「阿豐」之人之年籍或住所資料以供本院查證，足見被告與綽號「阿豐
    」之人不甚熟識。又被告於九十年七月下旬借用機車至為警查獲時，期間已逾一
    星期之久，惟均未曾向綽號「阿豐」索取行車執照等證件以證明該機車之合法來
    源等情，足徵被告當知該車為贓物，卻仍予以收受使用。被告上開所辯，不過臨
    訟卸責之詞，尚不足採信。本件事證明確，被告犯行洵堪認定，應予依法論科。
二、核被告乙○○所為，係犯刑法第三百四十九條第一項收受贓物罪。被告前於八十
    六年間，因違反麻醉藥品管理條例案件，經本院以八十六年度訴字第二一五七號
    判決判處有期徒刑五月確定，於八十七年二月二十七日易科罰金執行完畢；又於
    八十八年間，因違反毒品危害防制條例案件，經本院以八十八年度訴字第一四二
    三號判決就施用第一級毒品部分判處有期徒刑十月，就施用第二級毒品部分判處
    有期徒刑四月，應執行有期徒刑一年確定，甫於九十年七月一日縮刑期滿執行完
    畢等情，有台灣台中地方法院檢察署刑案資料查註紀錄表及台灣高等法院被告全
    國前案紀錄表各乙份在卷足憑，被告五年以內再犯本件有期徒刑以上之罪，為累
    犯，應依刑法第四十七條規定加重其刑。爰審酌被告因一時失慮，貪圖方便，犯
    罪之目的、手段、所生之危害，暨犯罪後之態度等一切情狀，量處如主文所示之
    刑，並諭知易科罰金之折算標準，以示懲儆。
據上論斷，應依刑事訴訟法第二百九十九條第一項前段，刑法第三百四十九條第一項
、第四十七條、第四十一條第一項前段，罰金罰鍰提高標準條例第一條前段、第二條
，判決如主文。
中      華      民      國      九十一      年      九      月  二十三  日
                                     臺灣臺中地方法院刑事第六庭
                                         法  官  劉麗瑛
右正本證明與原本無異。
如不服本判決，應於送達後十日內向本院提出上訴狀 （須附繕本） ，上訴於台灣高等
法院台中分院。
                                        書記官
中      華      民      國      九十一      年      九      月  二十三  日
附錄論罪科刑法條
中華民國刑法第三百四十九條
收受贓物者，處三年以下有期徒刑、拘役或五百元以下罰金。
搬運、寄藏、故買贓物或為牙保者，處五年以下有期徒刑、拘役或科或併科一千元以
下罰金。
因贓物變得之財物，以贓物論。
